【裁判字號】    99,毒抗,352
【裁判日期】    991123
【裁判案由】    毒品危害防制條例
【裁判全文】
臺灣高等法院刑事裁定                 99年度毒抗字第352號
被    告    鄭志雄
即抗告人
上列被告因毒品危害防制條例案件，不服臺灣基隆地方法院中華
民國99年10月20日裁定（99年度毒聲字第241號）， 提起抗告，
本院裁定如下：
    主  文
抗告駁回。
    理  由
一、本件聲請意旨略以：被告鄭志雄基於施用第一級毒品海洛因
    之犯意，於民國（下同）99年9月13日晚間7、8時許， 在臺
    北縣瑞芳鎮○○路48巷吉祥園1號4樓住處，以將第一級毒品
    海洛因摻入香菸，再點燃吸食之方式，施用第一級毒品海洛
    因1次。嗣因被告涉嫌販賣毒品案件，為警持搜索票， 於99
    年9月16日上午10時25分許， 前往被告上址住處執行搜索時
    ，當場緝獲，且經警徵得被告同意採尿送驗，結果呈嗎啡之
    陽性反應等事實，業據被告坦承在卷，且有臺灣尖端先進生
    技醫藥股份有限公司濫用藥物檢驗報告1份在卷可參， 被告
    施用第一級毒品海洛因之犯行堪予認定。爰依毒品危害防制
    條例第20條第1項及觀察勒戒處分執行條例第3條第1項規定
    ，聲請裁定將被告送勒戒處所觀察、勒戒等語。
二、原法院以：被告施用第一級毒品海洛因之事實，業據被告坦
    承在卷，且其為警查獲後所採集之尿液經送驗後，結果呈嗎
    啡之陽性反應，有台灣尖端先進生技醫藥股份有限公司99年
    9月30日出具之濫用藥物檢驗報告1份及基隆市警察局偵辦毒
    品案件尿液檢體對照表3份、 臺灣基隆地方法院檢察署辦案
    公務電話紀錄表1份附卷可稽， 被告之自白核與事實相符，
    可以採信，其施用第一級毒品海洛因之犯行洵堪認定。並以
    被告前未曾因施用毒品案件，經法院裁定執行觀察勒戒或強
    制戒治等情，有臺灣高等法院被告前案紀錄表及受觀察勒戒
    人簡列表各1份在卷可憑。 因認本件聲請於法即核無不合，
    而依毒品危害防制條例第20條第1項規定， 裁定被告應送勒
    戒處所觀察、勒戒，其期間不得逾2月。
三、本件抗告意旨略以： 被告於99年8月自動於署立基隆醫院接
    受美沙冬治療，至9月16日為警查獲時，並無間斷， 故請依
    毒品危害防制條例第21條第2項規定， 另為適當之裁定云云
    。
四、按犯第10條之罪者，於犯罪未發覺前，自動向醫療機構請求
    治療，治療中經查獲者，應由檢察官為不起訴處分，固為毒
    品危害防制條例第21條第1項第2項所明定，細譯該條之規定
    ，必有「犯罪」在先，在「犯罪」未發覺前，向醫療機構請
    求治療，於治療中經查獲者，始有適用之餘地。本件被告抗
    告意旨所稱伊於99年8月間自動接受美沙冬治療乙節， 縱令
    非虛；惟被告仍於同年9月13日施用第一級毒品， 與於犯罪
    未發覺前，自動請求治療之規定不合。蓋被告接受治療時，
    尚未施用第一級毒品，既無「犯罪」，即無所謂「發覺」可
    言。綜上，本件原法院裁定，並無違誤，被告提起抗告，並
    無理由，應予駁回。
據上論結，應依刑事訴訟法第412條，裁定如主文。
中    華    民    國    99    年    11    月    23    日
                  刑事第十八庭審判長法  官  吳鴻章
                                    法  官  曾淑華
                                    法  官  汪梅芬
以上正本證明與原本無異。
不得再抗告。
                                    書記官  初玲玲
中    華    民    國    99    年    11    月    24    日

司法院資訊處製作；財團法人民間司法改革基金會備份。
